---
title: "Estado Febrero 2022"
output: html_notebook
---


```{r}
library(readr)
library(dplyr)
library(lubridate)
library(ggplot2)
library(stringr)
```

### Solo mes de febrero 2022

```{r}
INICIO_FEBRERO_2022 <- as.Date("01/02/2022", format="%d/%m/%Y")

sinadef <- read_csv("2022_02_09_TB_SINADEF.csv", col_types = cols(.default = col_character())) %>% 
    mutate(FECHA=as.Date(FECHA, "%m/%d/%Y"))


sinadef_solo_covid <- read_delim("2022_02_09_fallecidos_covid.csv", delim = ";") %>% 
        mutate(
            FECHA_FALLECIMIENTO = as.Date(as.character(FECHA_FALLECIMIENTO), "%Y%m%d"),
            ano = year(FECHA_FALLECIMIENTO),
            mes = month(FECHA_FALLECIMIENTO)
        )
cdc <- 
    read_csv("2022_02_09_TB_FALLECIDO_HOSP_VAC.csv") %>% 
    mutate_at(vars(contains("fecha")), function(x){ as.Date(x, format="%d/%m/%Y") }) %>% 
    mutate(semana_muerte = paste0(year(fecha_fallecimiento), "|", str_pad(week(fecha_fallecimiento), 2, pad="0")))



```
Pense cruzar por vacuna, pero la data CDC ya incluye los muertos con criterio SINADEF

```{r}
# look in the get-data-minsa.bash to get the xxxx_xx_xx_vacunas_proyeccion.csv
# Have some coffee while executing this chunk...

ids_vacunados <- read_csv("2022_02_09_vacunas_proyeccion.csv")
uno_o_mas_dosis <- count(ids_vacunados, id_persona) %>% filter(n>=1)
# dos_o_mas_dosis <- count(ids_vacunados, id_persona) %>% filter(n>=2)
```

```{r}
filter(sinadef, MES == "02", AÑO == "2022") %>% # sinadef has empty fechas so we use month & year to select
    mutate(ID_PERSONA=as.numeric(ID_PERSONA)) %>% 
  
    # Anti join nos da los muertos no vacunados e ese periodo
    # anti_join gives us the non vaccinated deaths in this period
  
    anti_join(uno_o_mas_dosis, by = c("ID_PERSONA"="id_persona")) %>% 
    nrow()
```

4671 / 10109 = 46% # when MES & AÑO is used for selection

3439 / 10109 = 34 % # when FECHA from sinadef is used 

this is ratio all causes of death non vaxxed vs vaxxed

Results with dataset on 31/12/2021 : 82.6%
40882 / 49447 = 82.6%
Este es el ratio de muertos por TODA CAUSA no vacunados / muertos por TODA CAUSA el periodo...

Ojo: diferenciar del SINADEF completo vs el SINADEF parcial-COVID


```{r}

muertos_toda_causa <- nrow(
    filter(sinadef, FECHA >= INICIO_FEBRERO_2022, year(FECHA) == 2022)
)

muertos_covid_febrero_2022 <- nrow(
    filter(sinadef_solo_covid, month(FECHA_FALLECIMIENTO) == 02, year(FECHA_FALLECIMIENTO) == 2022)
)

muertos_covid_cdc_febrero_2022 <- nrow(
    filter(cdc, month(fecha_fallecimiento) == 02, year(fecha_fallecimiento) == 2022)
)

muertos_covid_cdc_febrero_2022_tres_vacunados <- nrow(
    filter(cdc, month(fecha_fallecimiento) == 02, year(fecha_fallecimiento) == 2022, flag_vacuna == 3)
)
muertos_covid_cdc_febrero_2022_dos_vacunados <- nrow(
    filter(cdc, month(fecha_fallecimiento) == 02, year(fecha_fallecimiento) == 2022, flag_vacuna == 2)
)
muertos_covid_cdc_febrero_2022_una_vacunados <- nrow(
    filter(cdc, month(fecha_fallecimiento) == 02, year(fecha_fallecimiento) == 2022, flag_vacuna == 1)
)
muertos_covid_cdc_febrero_2022_no_vacunados <- nrow(
    filter(cdc, month(fecha_fallecimiento) == 02, year(fecha_fallecimiento) == 2022, flag_vacuna == 0)
)

# All people who died in UCI with COVID 

muertos_covid_cdc_febrero_2022_uci <- nrow(
   filter(cdc, month(fecha_fallecimiento) == 02, year(fecha_fallecimiento) == 2022, flag_uci == 1)
)

# All vaccinated people who died in UCI with COVID 

muertos_covid_cdc_febrero_2022_uci_vac <- nrow(
   filter(cdc, month(fecha_fallecimiento) == 02, year(fecha_fallecimiento) == 2022, flag_uci == 1,
          flag_vacuna != 0)
)

# Ratio of vaccinated people / all people who died of COVID in UCI in FEBRERO 2022 :

ratio_covid_cdc_febrero_2022_uci <- muertos_covid_cdc_febrero_2022_uci_vac / muertos_covid_cdc_febrero_2022_uci

# hospitalizados

muertos_covid_cdc_febrero_2022_hosp <- nrow(
   filter(cdc, month(fecha_fallecimiento) == 02, year(fecha_fallecimiento) == 2022, flag_hospitalizado == 1)
)

# hospitalizados vacunados

muertos_covid_cdc_febrero_2022_hosp_vac <- nrow(
   filter(cdc, month(fecha_fallecimiento) == 02, year(fecha_fallecimiento) == 2022, flag_hospitalizado == 1,
          flag_vacuna != 0)
)
# Ratio hospitalizados vacunados vs no vacunados

ratio_covid_cdc_febrero_2022_hosp <- muertos_covid_cdc_febrero_2022_hosp_vac / muertos_covid_cdc_febrero_2022_hosp

estado_febrero_2022 <- list(
    "Muertos febrero 2022, total"= muertos_toda_causa,
    "Muertos febrero 2022, covid" = muertos_covid_febrero_2022,
    "Muertos febrero 2022, en CDC" = muertos_covid_cdc_febrero_2022,
    'Muertos CDC, 3 vacunados'=muertos_covid_cdc_febrero_2022_tres_vacunados,
    'Muertos CDC, 2 vacunados'=muertos_covid_cdc_febrero_2022_dos_vacunados,
    'Muertos CDC, 1 vacunado'=muertos_covid_cdc_febrero_2022_una_vacunados,
    'Muertos CDC, no vacuna'=muertos_covid_cdc_febrero_2022_no_vacunados,
    'Muertos CDC, en UCI total'=muertos_covid_cdc_febrero_2022_uci,
    'Muertos CDC, en UCI vacunados'= muertos_covid_cdc_febrero_2022_uci_vac,
    'Ratio muertos vacunados/total en UCI' = ratio_covid_cdc_febrero_2022_uci,
    'Muertos CDC, Hospitalizados total' = muertos_covid_cdc_febrero_2022_hosp,
    'Muertos CDC, Hospitalizados vacunados' = muertos_covid_cdc_febrero_2022_hosp_vac,
    'Ratio muertos vacunados/total hospitalizados' = ratio_covid_cdc_febrero_2022_hosp
)

estado_febrero_2022

estado_febrero_2022_csv <- as.data.frame(estado_febrero_2022)

write_csv(estado_febrero_2022_csv, "estado_febrero_2022.csv")
```


```{r}
(muertos_toda_causa - muertos_covid_cdc_febrero_2022_no_vacunados)/ muertos_toda_causa
```

```{r}
muertos_covid_cdc_febrero_2022_no_vacunados/ muertos_toda_causa
```
This is the ratio of nonvaxxed people who died of covid vs all causes of death. Don't know if it has any significance


to calculate the amount of 0 vacunados / vacunados who died of COVID in January 2022 - CDC :


```{r}
muertos_covid_cdc_febrero_2022_no_vacunados/ muertos_covid_cdc_febrero_2022
```
Let's confirm that :

```{r}
cdc %>% 
    filter(
        fecha_fallecimiento >= INICIO_FEBRERO_2022,
        month(fecha_fallecimiento) == 02,
        year(fecha_fallecimiento) == 2022
    ) %>% 
    count(flag_vacuna) %>% 
    mutate(n / muertos_covid_cdc_febrero_2022)
```

47 % de los muertos por Covid tenian las 2 vacunas
17 % de los muertos por Covid tenian las 3 vacunas

29 % eran no vacunados

para el mes de febrero 2022


